臺灣臺北地方法院刑事判決　　　　　　　95年度訴字第1103號
公　訴　人　臺灣臺北地方法院檢察署檢察官
被　　　告　乙○○
選任辯護人　曾郁榮律師
上列被告因毒品危害防制條例案件，經檢察官提起公訴（95年度
偵字第6782號），本院判決如下：
    主    文
乙○○販賣第二級毒品，處有期徒刑柒年陸月。扣案第二級毒品
安非他命拾包（毛重柒拾柒點零伍公克，淨重陸拾伍點肆公
克，驗餘淨重陸拾伍點貳公克）、殘渣袋貳拾個，均沒收銷燬之
；扣案之分裝袋壹包、電子秤壹台、信封袋肆拾陸個、現金新臺
幣捌萬仟元，均沒收；又明知為禁藥，而轉讓，處有期徒刑陸
月。應執行有期徒刑柒年拾月。扣案第二級毒品安非他命拾
包（毛重柒拾柒點零伍公克，淨重陸拾伍點肆公克，驗餘淨重陸
拾伍點貳公克）、殘渣袋貳拾個，均沒收銷燬之；扣案之分裝袋
壹包、電子秤壹台、信封袋肆拾陸個、現金新臺幣捌萬仟元，
均沒收。
    事    實
一、乙○○明知安非他命為公告查禁之第二級毒品，竟因本身染
    有施用第二級毒品安非他命惡習，無業且無固定經濟來源，
    男友戊○○又於民國九十五年一月十六日因違反毒品危害防
    制條例案件為警查獲遭羈押在案，而萌生意圖營利而販賣第
    二級毒品安非他命之犯意，於九十五年三月二十一日晚上某
    時許，在臺北縣板橋市之帝苑旅館內，以新臺幣（下同）十
    二萬元之價格向真實姓名、年籍均不詳，綽號「小莫」之成
    年男子購入二台兩，以每台兩等於三十七‧五公克之度量衡
    換算標準予以換算，亦即為七十五公克之第二級毒品安非他
    命後，隨即將之攜往臺北縣新店市○○路二三五巷二五０之
    一號「彩色汽車旅館」第三０三號內予以分裝，除部分預供
    己施用外，餘則擬伺機分裝轉售牟利。又明知安非他命亦係
    經行政院衛生署公告禁止使用，為藥事法所規範之禁藥，仍
    基於轉讓禁藥之犯意，在其於九十五年三月二十二日上午六
    時許，在上開「彩色汽車旅館」第三０三號房內，與友人甲○○一同為警查獲前之某時許，在該第三０三號房內，轉讓
    少許安非他命禁藥予友人甲○○施用。旋經警於上開時、地
    予以查獲，並扣得乙○○所販入經其分裝完成，惟未及轉售
    之第二級毒品安非他命三十三包（毛重七十七‧０五公克，
    淨重六十五‧四公克，驗餘淨重六十五‧二公克）、殘渣袋
    二十個、乙○○所有供其本件用以分裝販賣第二級毒品安非
    他命犯罪所用之電子秤一台、供犯罪預備所用之分裝袋一包
    、信封袋四十六個、現金八萬三千元。
二、案經臺北縣政府警察局海山分局報請臺灣臺北地方法院檢察
    署檢察官偵查起訴。
    理    由
一、訊據被告乙○○固不否認販入扣案之第二級毒品安非他命之
    事實，然矢口否認涉有上開販賣第二級毒品安非他命及轉讓
    禁藥之犯行，辯稱：其購買扣案第二級毒品安非他命僅為供
    己施用，並無轉售牟利之意圖，亦無提供安非他命予證人甲○○施用云云。經查：
  (一)被訴販賣安非他命犯行部分：
    1.被告係於九十五年三月二十一日晚上某時許，在臺北縣板
      橋市之帝苑旅館內，以總價十二萬元之價格向真實姓名、
      年籍均不詳，綽號「小莫」之成年男子一次購入二台兩第
      二級毒品安非他命，嗣於其取少許試用後，隨即為警查獲
      之事實，業據被告於本院訊問時及審理時分別坦認在卷（
      本院卷第八頁背面、第一二一頁背面），經將被告於上開
      時、地為警查獲時所一併扣得之結晶物三十三包，經送內
      政部警政署刑事警察局鑑驗結果，確檢出甲基安非他命「
      Meth amphetamine」成分，純度高達百分之九十八‧九，
      含外包裝塑膠袋合計毛重七十七‧０五公克，合計淨重六
      十五‧四公克，取樣０‧二公克鑑定用罄，合計驗餘淨重
      六十五‧二公克，有該局九十五年五月十六日刑鑑字第０
      九五００四六五三四號鑑驗通知書一份暨照片四張附卷可
      稽（本院卷第八一頁），且扣案三十三包第二級毒品安非
      他命經上開鑑定結果合計毛重七十七‧０五公克之數量，
      亦幾近合於以每台兩等於三十七‧五公克之度量衡換算標
      準換算被告供稱其係販入二台兩，亦即七十五公克第二級
      毒品安非他命之數量，雖非完全相符分毫未差，然二者之
      間僅僅約二公克餘之差距，應屬度量衡之容許誤差範圍。
      參以被告上開供述內容，係其業遭羈押長達三個月餘，並
      經檢察官提起公訴後所為，如扣案第二級毒品安非他命非
      被告所販入之毒品，則被告縱使至愚，亦無在明知其業經
      檢察官以涉犯毒品危害防制條例第四條第二項販賣第二級
      毒品罪嫌，法定刑為無期徒法定刑為無期徒刑或七年以上
      有期徒刑之重罪後，仍於本院訊問時供稱扣案第二級毒品
      安非他命均係其於上開時、地以二台兩總價十二萬元之價
      格所購入之可能，其上開所供，自堪採信。反觀被告前於
      警詢及偵查中對於扣案第二級毒品安非他命之來源，則係
      時稱：係真實姓名、年籍均不詳綽號「阿國」之成年男子
      所有云云（偵查卷第六頁），時稱：係真實姓名、年籍均
      不詳綽號「阿忠」之成年男子所有云云（偵查卷第四九頁
      ），嗣在檢察官向本院聲請羈押後，於本院訊問時，又改
      稱：扣案三十三包第二級毒品安非他命係其男友亦即證人
      甲○○所有，真實姓名、年籍均不詳綽號「阿忠」之成年
      男子係證人甲○○所杜撰之人云云（本院聲羈卷第七頁）
      ，先後供述不一，互異其詞。據此，堪認被告上開警、偵
      詢及本院羈押訊問之所供，均係其臨訟杜撰卸責之詞，委
      無可採。至證人甲○○嗣於本院審理時證稱：扣案之第二
      級毒品安非他命之來源，係綽號「阿國」之成年男子送至
      上開「彩色汽車旅館」內云云（本院卷第五七頁背面），
      亦顯係附和被告之詞，不足採信。是以，扣案之第二級毒
      品安非他命確係被告於上開時、地以總價十二萬元之價格
      所購入無誤。
    2.被告雖辯稱其一次購入二台兩第二級毒品安非他命之目的
      ，係單純為供己施用云云。然佐以被告就其施用第二級毒
      品安非他命之數量及頻率，於本院訊問時供稱：其在為警
      查獲時，固係每日均會施用第二級毒品安非他命，平均每
      日四至五次，惟每次施用數量甚微，一台兩之第二級毒品
      安非他命可供其施用長達三至四個月之久，本次購入二台
      兩第二級毒品安非他命之數量，其係預計供己未來一年所
      需之施用量等語（本院卷第九頁背面、第一一頁），可見
      被告本身施用第二級毒品安非他命之需求量顯非甚鉅，本
      次購入之二台兩第二級毒品安非他命，足以供其少則六至
      八個月，多則一年之施用所需。若謂全數係備供己施用，
      顯與相對於一般單純施用毒品者，通常係以酌己資力狀況
      ，分次購買少量毒品施用，待用盡時再行購入為，要無一
      次購入囤積少則六至八個月，多則一年之施用量之常情相
      違。再以被告於本院審理時坦稱：迄於本件案發前，已無
      業長達七、八年之久，平日端賴胞妹即證人丙○○及前男
      友即證人丁○○資助生活費用等語（本院卷第五一頁），
      以及證人丙○○於本院審理時證稱：被告係賴伊之薪水維
      生，惟僅有同意被告提領伊帳戶內之薪資充作生活費，並
      未固定按月匯款八萬元至十萬元至被告帳戶，自九十四年
      間未與被告同住後，即未再對被告提供任何金錢資助等語
      （本院卷第五二頁背面至第五三頁背面）；證人丁○○於
      本院審理時證稱：自九十三年六、七月間與被告分手後，
      即未再給與被告任何生活費，分手後，被告曾於九十四年
      十一月、十二月間陸續多次向之小額借貸四萬元至五萬元
      ，合計約二十五萬元左右款項等語（本院卷第六五頁），
      足認被告在於本件案發時，早已接連喪失證人丙○○、丁○○之金援達數月之久，須賴借貸支應生活支出甚明。職
      是，被告在其施用第二級毒品安非他命之需求量甚低，經
      濟狀況甚窘之情形下，豈有棄其日後尚須支何食、衣、住
      、行等基本日常生活費用於不顧，不惜一次花費高達十二
      萬元之鉅資，將其借貸來而之現款持以購買扣案顯已遠逾
      己需，囤積足供少則六至八個月，多則一年之施用量之可
      能。從而，被告辯稱其一次購入二台兩第二級毒品安非他
      命之目的，係單純為供己施用云云，亦係避重就輕之詞，
      實無可採。準此，堪認被告在以十二萬元之價格向該真實
      姓名、年籍均不詳，綽號「小莫」之成年男子購買二台兩
      第二級毒品安非他命之目的，當必另有所圖，除少量供己
      施用外，主觀上並有餘擬伺機尋找買主轉售從中賺取差價
      牟利之意，至為灼然。
    3.況被告所購入之二台兩第二級毒品安非他命在被告於上開
      時、地為警查獲時，業經分裝成三十三小包，有扣案第二
      級毒品安非他命照片六張附卷可稽（偵查卷第三０頁、第
      三二頁、第三四頁），且被告於上開時、地為警查獲時，
      尚經警一併查扣其所有之電子秤一台、殘渣袋二十個、分
      裝袋一包及信封袋四十六個等物品，亦經被告於偵查中及
      本院審理時坦認在卷（偵查卷第六五頁、第八七頁；本院
      卷第一五三頁）。被告雖辯稱其之所以攜帶扣案電子秤一
      台前往上開「彩色汽車旅館」第三０三號房，係因證人甲○○欲販賣『第一級毒品海洛因』予真實姓名、年籍均不
      詳綽號「小龍」之成年男子，進而以電話要求其攜帶前往
      云云（本院卷第八頁背面、第一０頁背面）。然此非僅與
      其前於偵查中供稱：「‧‧‧甲○○叫我帶磅秤，因為甲○○賣給我一級毒品海洛因‧‧‧」云云（偵查卷第八七
      頁）不符，復與證人甲○○於本院審理時證稱：「因為我
      買了一包毒品，我怕不夠重被騙，所以才叫乙○○或是我
      朋友帶天平來。」、「（你買了多少錢的毒品？）二千元
      的『安非他命』。」云云（本院卷第六０頁）相去甚遠。
      是被告辯稱扣案之電子秤一台係供證人甲○○使用之物云
      云，要係違實之詞，不足採信，證人甲○○於本院審理時
      證稱係其要求被告攜帶電子秤前來云云，亦係迴護被告之
      詞，無可採信。扣案之電子秤一台及分裝袋一包，均顯係
      被告為秤重、分裝其所販入之二台兩第二級毒品安非他命
      加以轉售所用之物，而扣案之第二級毒品安非他命三十三
      包，則均係被告販入後將之持往上開「彩色汽車旅館」第
      三０三號房內，自行加以秤重、分裝，伺機轉售無誤。準
      此，可認被告辯稱扣案之第二級毒品安非他命三十三包，
      在其販入時，業已分裝完成云云，為事後卸責之詞，不足
      採信。是以被告販入二台兩第二級毒品安非他命後，隨即
      加以分裝成三十三小包之舉，益徵被告有伺機轉售牟利之
      意無疑。綜此，被告辯稱並無轉售牟利之意云云，委屬卸
      責之詞，不足採信。此外，並有第二級毒品安非他命三十
      三包（合計毛重七十七‧０五公克，合計淨重六十五‧四
      公克，合計驗餘淨重六十五‧二公克、電子秤一台、殘渣
      袋二十個、分裝袋一包、信封袋四十六個及現金八萬三千
      元扣案可資佐證，事證明確。
    4.又販賣毒品罪，並不以販入後復行賣出為必要，只須以營
      利為目的，將毒品販入或賣出，有一於此，其犯罪即告成
      立，此與意圖販賣而非法持有毒品罪，乃指意圖販賣而販
      入以外之原因而持有，嗣持有後始意圖販賣者，迥然不同
      （此有最高法院九十一年度台上字第二０四八號判決意旨
      可資參照）。被告在上開時、地向真實姓名、年籍均不詳
      ，綽號「小莫」之成年男子販入二台兩之第二級毒品安非
      他命之初，主觀上既已有分裝轉售從中牟利之意圖，已如
      前述，則其一經販入，其販賣第二級毒品安非他命之犯行
      ，即已成立，縱其販入後未及賣出前，即為警查獲，亦無
      礙於該罪之成立。從而，本件證據明確，被告上開販賣第
      二級毒品安非他命之犯行，洵堪認定，應予依法論處。
  (二)被訴轉讓安非他命部分：
    1.此部分之事實，則據被告於偵查中坦認：其確有在為警查
      獲當日，免費提供第二級毒品安非他命予證人甲○○施用
      等語（偵查卷第六五頁），以及於本院審理時供稱：「是
      檢察官講說我是不是免費給他吸食，我想東西都在桌上應
      該算免費吧」等語（本院卷第六一頁）不諱，而證人甲○○雖於本院審理時證稱：渠於上開時、地為警查獲前，在
      上開「彩色汽車旅館」第三０三號房內，所施用之第二級
      毒品安非他命，係渠自行攜至該處之毒品，而非被告所提
      供，並因渠攜至該處之第二級毒品安非他命，均已施用殆
      盡，扣案二十個殘渣袋中之一，係渠所有云云。然證人甲○○與被告於上開時、地為警查獲時，經警所查扣之吸食
      器、信封袋、殘渣袋、玻璃球、分裝袋、現金八萬三千元
      及電子秤等物品，均非證人甲○○所有之物，已據證人甲○○於偵查中供陳在卷（偵查卷第八八頁），核與被告於
      偵查中及本院審理時供稱：該等扣案物品均係其所有等語
      相符。參以證人甲○○就渠當日攜至上開「彩色汽車旅館
      」第三０三號房內施用之第二級毒品安非他命數量，於本
      院審理時，原證稱：係攜帶一小包『重約０‧五公克至０
      ‧六公克』之第二級毒品安非他命前往云云（本院卷第五
      七頁背面），隨又改稱：係渠當日甫以二千元代價所購買
      『重約一公克』之第二級毒品安非他命云云（本院卷第六
      ０頁），若證人甲○○當日確有自行攜帶第二級毒品安非
      他命前往施用，則渠要無對於當日攜帶第二級毒品安非他
      命數量為何，於同一審理期日到庭為證應訊時，前後證述
      自行攜帶前往之第二級毒品安非他命重量二者相差達一倍
      之遠。再者，證人甲○○於本院審理時證稱：為警查獲當
      日亦即『九十五年三月二十二日凌晨一時許』，與被告在
      臺北縣中和市○○路上大潤發附近見面後，渠即提議至汽
      車旅館，並由渠駕車搭載被告『一同前往』，目的即在吸
      毒、閒聊云云（本院卷第五六頁背面、第五七頁），亦顯
      與被告係於為警查獲前一日亦即『九十五年三月二十一日
      晚上八時十三分許』，『獨自一人』駕駛車牌號碼三一０
      九－ＫＧ號車輛至上開「彩色汽車旅館」，以證人丙○○
      名義登記住宿之住宿時點及人數迥異，此觀諸附卷之上開
      「彩色汽車旅館」旅客住宿登記單上「日期　20：13
      95. 3.21」、「人數：　男　1女　小孩」之記載即明（
      本院卷第一八頁），證人甲○○自無因為與被告一同施用
      毒品，遂自行攜帶第二級毒品安非他命前往施用之可能。
      是證人甲○○事後翻異前詞，改口證稱：渠所施用之第二
      級毒品係其自己所購入攜至該處之毒品，扣案二十個殘渣
      袋其中之一係渠所有，扣案之吸食器一個及第二級毒品安
      非他命，則係真實姓名、年籍均不詳，綽號「阿國」之成
      年男子所有云云（本院卷第五七頁背面、第五八頁），亦
      係迴護被告之詞，無可採信，證人甲○○係在被告販入二
      台兩之第二級毒品安非他命後，始受邀前往上開「彩虹汽
      車旅館」第三０三號房內，由被告提供其甫購入之第二級
      毒品安非他命予證人甲○○施用，已堪認定。被告嗣後改
      口辯稱未提供第二級毒品安非他命予證人甲○○施用云云
      ，亦係卸責之詞，不值採信。此外，復有證人甲○○之臺
      灣檢驗科技股份有限公司濫用藥物尿液檢驗報告一份附卷
      足憑（偵查卷第七一頁），被告上開轉讓第二級毒品安非
      他命之犯行已明，亦應依法論處。
二、查第二級毒品MDMA、MDA、安非他命及甲基安非他命等成分
    均屬安非他命類藥品，業經行政院衛生署七十五年七月十一
    日衛署藥字第五九七六二七號公告，為有效管理安非他命類
    藥品與其衍生物之冊類及其製劑，重申公告禁止使用，而認
    均屬藥事法規之禁藥。而藥事法第八十三條第一項係於九十
    三年四月二十一日修正公布，同年月二十三日施行，為毒品
    危害防制條例之後法，且藥事法第八十三條第一項之法定刑
    為七年以下有期徒刑，得併科新台幣五佰萬元以下罰金，與
    毒品危害防制條例第八條第二項之法定刑為六月以上，五年
    以下有期徒刑，得併科新台幣七十萬元以下罰金相較後，以
    藥事法第八十三年第一項之法定刑為重。又以毒品之範圍尚
    包括影響精神物質與其製品，而藥事之管理，亦非僅止於藥
    品之管理，毒品未必均係經公告列管之禁藥，禁藥亦非必均
    為毒品，毒品危害防制條例與藥事法二者，並無必然之特別
    法與普通法關係。是除有轉讓之第二級毒品達毒品危害防制
    條例第八條第六項之一定數量，經依法加重後之法定刑較藥
    事法第八十三條第一項之法定刑為重之情形外，因藥事法第
    八十三條第一項為後法，且為重法，二者有法條競合關係，
    應優先適用藥事法處罰（此有臺灣高等法院暨所屬法院九十
    四年法律座談會刑事類提案第八號結論意旨可參）。次查：
    被告於上開時、地轉讓予證人甲○○施用之安非他命數量不
    詳，惟以被告轉讓安非他命之次數僅只一次，且係供證人甲○○該次施用，衡常一般施用毒品單次施用安非他命之數量
    ，要無達須毒品危害防制條例第八條第六項規定加重其刑之
    五公克以上，是揆諸前揭規定與說明，被告轉讓安非他命予
    證人甲○○施用之所為，應依藥事法第八十三條第一項之轉
    讓禁藥罪論處。
三、按被告行為後，刑法部分條文業於九十四年一月七日修正，
    九十四年二月二日公布，九十五年七月一日施行，現行刑法
    第二條第一項規定：「行為後法律有變更者，適用行為時之
    法律。但行為後之法律有利於行為人者，適用最有利於行為
    人之法律。」，上開規定乃與刑法第一條罪刑法定主義契合
    ，而貫徹法律禁止溯及既往原則，係規範行為後法律變更所
    生新舊法律比較適用之準據法，是刑法第二條本身雖經修正
    ，但刑法第二條既屬適用法律之準據法，本身尚無比較新舊
    法之問題，應一律適用裁判時之現行刑法第二條規定以決定
    適用之刑罰法律，先予敘明。而本次刑法修正之比較新舊法
    ，應就罪刑有關之共犯、未遂犯、想像競合犯、牽連犯、連
    續犯、結合犯，以及累犯加重、自首減輕暨其他法定加減原
    因（如身分加減）與加減例等一切情形，綜其全部罪刑之結
    果而為比較（最高法院九十五年五月二十三日九十五年度第
    八次刑庭會議決議參照）。茲查：修正前刑法第五十一條第
    五款規定：「數罪併罰，分別宣告其罪之刑，依左列各款定
    其應執行者：‧‧‧宣告多數有期徒刑者，於各刑中之最長
    期以上，各刑合併之刑期以下，定其刑期。但不得逾二十年
    。」，修正後刑法第五十一條第五款規定：「數罪併罰，分
    別宣告其罪之刑，依下列各款定其應執行者‧‧‧五、宣告
    多數有期徒刑者，於各刑中之最長期以上，各刑合併之刑期
    以下，定其刑期。但不得逾三十年。」，比較修正前、後刑
    法第五十一條第五款規定，修正後刑法第五十一條第五款規
    定並未較有利於行為人，依刑法第二條第一項前段規定，應
    依修正前刑法第五十一條第五款規定，定其應執行之刑。
四、核被告所為，係犯毒品危害防制條例第四條第二項之販賣第
    二級毒品罪、藥事法第八十三條第一項之轉讓禁藥罪。其持
    有第二級毒品安非他命之低度行為為販賣第二級毒品安非他
    命之高度行為所吸收，不另論罪。起訴意旨認被告上開轉讓
    禁藥之犯行，係犯毒品危害防制條例第八條第二項之轉讓第
    二級毒品罪，雖有未恰，惟因被告上開轉讓安非他命之事實
    ，業據檢察官提起公訴在案，且經本院於審理時諭知被告涉
    犯毒品危害防制條例第八條第二項之轉讓禁藥罪嫌，本院自
    得予以審理。又被告上開所犯二罪間，犯意個別，行為互異
    ，應予分論併罰。起訴意旨認被告上開所犯二罪間，有修正
    前刑法第五十五條所定之牽連犯裁判上一罪關係，應從一重
    處斷，亦有誤會，附此敘明。爰審酌被告犯罪之動機、目的
    、販入第二級毒品安非他命後，未及售出實際獲利前，即為
    警查獲，所販入扣案之第二級毒品安非他命之數量尚非甚鉅
    ，惟販賣第二級毒品安非他命嚴重危害國民身心健康，且於
    偵查及審理中一再反覆其詞，飾詞狡辯，未見悔意，犯後態
    度不佳等一切情狀，量處如主文所示之刑。再扣案之第二級
    毒品安非他命三十三包（合計毛重七十七‧０五公克，合計
    淨重六十五‧四公克，合計驗餘淨重六十五‧二公克）絕大
    部分係備供轉售營利而販入之毒品，其中欲供己施用之部分
    亦無法之明確劃分，均應依毒品危害防制條例第十八條第一
    項前段規定，諭知沒收銷燬之。扣案之殘渣袋二十個，因其
    與其內殘留量微之第二級毒品安非他命無法析離，亦應全部
    視為查獲之毒品，應依毒品危害防制條例第十八條第一項前
    段規定，諭知沒收銷燬之。扣案之電子秤一台、分裝袋一包
    、信封袋四十六個及現金八萬三千元，均係被告所有，業經
    被告於本院審理時坦認在卷，其中扣案之電子秤一台，係被
    告用以秤重、分裝第二級毒品安非他命所用之物，應依毒品
    危害防制條例第十九條第一項規定，併予宣告沒收。又前述
    各物既均扣案，即無全部或一部不能沒收之問題，自毋庸依
    同條項規定諭知如全部或一部分不能沒收時，追徵其價其價
    額之必要，附此敘明。而扣案分裝袋一包、信封袋四十六個
    ，則係被告所有供其秤重、分裝第二級毒品安非他命預備所
    用之物，應依刑法第三十八條第一項第二款規定，諭知沒收
    。至扣案之現金八萬三千元，則係被告自台中北上時所攜帶
    預計用以購買第二級毒品安非他命之二十餘萬現金中之部分
    款項，亦經被告本院審理時自承在卷（本院卷第八頁背面、
    第一０頁背面），是以被告主觀上顯有預備將扣案八萬三千
    元一併用以購買第二級毒品安非他命之意甚明，扣案之八萬
    三千元亦係被告供販賣第二級毒品安非他命犯罪預備之物，
    亦應依刑法第三十八條第一項第二款規定，併予宣告沒收。
    至扣案之大麻二包（合計淨重０‧四七公克）、吸食器一個
    、吸食用玻璃球二個雖均係被告所有，然非被告因犯上開販
    賣第二級毒品安非他命之罪所得或供其犯該罪所用之物，而
    係供施用第二級毒品大麻及安非他命所用之物，亦據被告於
    偵查中及本院審理時供述在卷（偵查卷第八七頁），本院自
    無從併予宣告沒收，附此敘明。
五、本件公訴意旨另以：被告乙○○承其上開販賣第二級毒品之
    犯意，自不詳時日起，迄於九十五年一月十六日晚上十一時
    許共犯證人戊○○為警查獲之時，夥同共犯戊○○（業經另
    案判決確定在案），由被告出資，並在臺中市詢問購買第二
    級毒品安非他命之價格後，由共犯戊○○出面以五件（兩）
    十二萬元不等之價格，向真實姓名、年籍均不詳，綽號「阿
    龍」之成年男子購買第二級毒品安非他命後，再由共犯戊○○以0000000000號行動電話為連絡方法，或委請
    姓名年籍不詳綽號「俊明」之成年男子等人，以第二級毒品
    每包（數量不詳）六千元之價格，在臺中市販賣，復承前同
    一之概括犯意，於九十五年一月十六日晚上十一時許，前往
    臺北縣新店市○○路○段四十五巷口等處，以第二級毒品安
    非他命一小包（毛重０‧二七公克，驗餘毛重０‧一八九公
    克）一千元之價格，販賣予李守仁，為警當場查獲，並扣得
    販毒所得現金一千元、第二級毒品安非他命十四小包（合計
    毛重十一公克）。因認被告就此亦涉有毒品危害防制條例第
    四條第二項之販賣第二級毒品罪嫌。
  (一)按犯罪事實應依證據認定之，無證據不得認定其犯罪事實；
    不能證明被告犯罪者，應諭知無罪之判決，刑事訴訟法第一
    百五十四條第二項、第三百零一條第一項分別定有明文。又
    事實之認定應憑證據，如不能發現相當證據或證據不足以證
    明者，自不能以推測或擬制之方法，以為裁判之基礎；而認
    定犯罪事實所憑之證據，雖不以直接證據為限，間接證據亦
    包括在內，然無論直接或間接證據，其為訴訟上之證明，須
    於通常一般之人均不致於有所懷疑，而得確信其為真實之程
    度者，始得據之為有罪之認定，倘其證明尚未達到此一程度
    ，而有合理性懷疑之存在時，即無從為有罪之認定，此有最
    高法院四十年台上字第八六號判例、七十六年台上字第四九
    八六號判例意旨可資參照。
  (二)公訴人認被告涉有此部分共同販賣第二級毒品安非他命罪嫌
    ，無非係以被告於警詢時及偵查中之供述，證人戊○○、李
    守仁於警詢及偵查中之證述，並有0000000000號
    行動電話通聯調閱查詢單一份附卷，為其主要論罪論據。訊
    據被告堅決否認涉有此部分之犯行，辯稱：此係證人戊○○
    之個人行為，並未販賣第二級毒品安非他命予證人李守仁等
    語。茲查：
    1.證人戊○○於九十五年一月十六日晚上十一時許，在臺北
      縣新店市○○路○段四五巷口，為警當場查獲販賣予證人
      李守仁時，經警在證人戊○○所搭乘車牌號碼五Ｊ－０七
      八六號自用小客車內所查扣之第二級毒品安非他命十三包
      （合計毛重十‧八公克），均係證人戊○○以向被告借得
      之十萬五千元現款所購買，且被告事前亦曾代為詢價之事
      實，業據證人戊○○於本院審理證述在卷（本院卷第六三
      頁），並經被告於本院審理時供認屬實，復有00000
      00000號席動電話監聽譯文一份在卷可徵（偵查卷第
      一三一頁至第一三三頁），此部分之事實，固堪認定。然
      證人戊○○於上開時、地購買扣案第二級毒品安非他命十
      三包（合計毛重十‧八公克）之目的，係為供己施用，亦
      經證人戊○○於本院審理時證述在卷（本院卷第六二頁背
      面），且以證人戊○○所購買之扣案第二級毒品安非他命
      十三包之重量，合計毛重僅十‧八公克，尚非甚鉅而言，
      若謂證人戊○○係為圖以較低之價格，始一次購入毛重十
      ‧八公克之第二級毒品安非他命十三包，供己甚或被告一
      同施用所需，衡情亦非毫無可能。參以被告與證人戊○○
      該時係男女朋友關係，相互借貸金錢周轉使用，並無何違
      常之處，自不得以證人戊○○購買於上開時、地為警查扣
      之第二級毒品安非他命十三包（合計毛重十‧八公克）之
      資金，係向被告借款而來，逕認被告抑在借款予證人戊○○時，主觀上有與證人戊○○共同營利販賣第二級毒品非
      他命之意圖，抑或證人戊○○係出於將之轉售牟利之意，
      而購入扣案第二級毒品安非他命十三包（合計毛重十‧八
      公克）。況依本案卷附之監聽譯文內容，以及經本院依職
      權調閱本院九十五年度訴字第三七０號刑事案件卷宗核閱
      結果，均無何足以證明被告有公訴意旨所指之自不詳時起
      ，迄於九十五年一月十六日晚上十一時許證人戊○○為警
      查獲時止，分由被告出資，證人戊○○以0000000
      000號行動電話做為聯絡方法，或委請真實姓名、年籍
      不詳綽號「俊明」之成年男子等人，以每包（數量不詳）
      六千元之價格，在臺中市販賣第二級毒品安非他命情事之
      積極證據可言。而依公訴人所指，既認證人戊○○委請該
      「俊明」之成年男子等人，以每包六千元之價格所賣出之
      第二級毒品安非他命數量不詳，又豈得遽認有從中牟利之
      情事。是以，公訴人此部分之所指，尚嫌無據。
    2.至證人戊○○於上開時、地販賣與證人李守仁之第二級毒
      品安非他命一小包（毛重０‧二七公克，驗餘毛重０‧一
      八九公克），係證人戊○○於當日晚上十時許，在臺北縣
      新店市○○路○段四五巷附近某大廈十樓內，自真實姓名
      、年籍均不詳，綽號「楊桃」之成年男子處無償受讓而來
      ，隨即於同日晚上十一時許，在臺北縣新店市○○路○段
      四五巷口，將該小包第二級毒品安非他命轉售予證人李守
      仁一節，亦經證人戊○○於本院九十五年度訴字第三七０
      號刑事案件審理中供認甚明，且經證人李守仁於本院上開
      刑事案件審理中到庭證稱：伊當日係先撥打電話給真實姓
      名、年籍均不詳，綽號「小龍」之成年男子購買毒品，因
      該綽號「小龍」之成年男子不在，始在證人戊○○代為接
      聽電話後，轉向證人戊○○購買等語在卷，有本院九十五
      年度三七０號案件九十五年五月二十三日審理筆錄一份可
      憑。是自證人李守仁原係向綽號「小龍」之成年男子聯絡
      購毒，適巧該綽號「小龍」之成年男子不在，始臨時轉向
      證人戊○○購買之聯絡購毒過程，以及證人戊○○售予證
      人李守仁之該小包第二級毒品安非他命來源，係證人戊○○在轉售持交證人李守仁前約一個小時，自該綽號「楊桃
      」之成年男子無償受讓而來之經過，足徵證人戊○○係在
      接獲證人李守仁電話後，始臨時起意向綽號「楊桃」之成
      年男子受讓該小包毒品轉售予證人李守仁牟利，應堪認定
      。以被告該時並未與證人戊○○同行之情觀之，實難謂被
      告對於證人戊○○此一臨時起意轉售第二級毒品安非他命
      牟利之犯行，亦有共同營利之犯意聯絡或行為分擔可言。
      是此應屬證人戊○○之個人行為。
    (三)此外，復查無其他積極證據足以證明被告涉有此部分與證
      人戊○○共同販賣第二級毒品安非他命之犯行。揆諸前揭
      規定，不能證明被告有此部分之犯行，原應為無罪判決之
      諭知，然因公訴意旨認被告此部分販賣第二級毒品之犯行
      ，與被告上開業經本院論罪科刑之販賣第二級毒品之犯行
      間，具有修正前刑法第五十六條連續犯之裁判上一罪關係
      ，爰不另為無罪判決之諭知。
據上論斷，應依刑事訴訟法第二百九十九條第一項前段，毒品危
害防制條例第四條第二項、第十八條第一項前段、第十九條第一
項，藥事法第八十三條第一項，刑法第二條第一項前段、第十一
條、第三十八條第一項第二款，修正前刑法第五十一條第五款，
判決如主文。
本案經檢察官高怡修到庭執行職務。
中　　華　　民　　國　　96　　年　　6 　　月　　22　　日
                        臺灣臺北地方法院刑事第十五庭
                            審判長法  官   廖紋妤
                                  法  官   邱蓮華
                                  法  官   吳麗英
上正本證明與原本無異。
如不服本判決，應於判決送達後十日內向本院提出上訴狀。
                                  書記官   田華仁
中　　華　　民　　國　　96　　年　　6 　　月　　29　　日
附錄本案論罪科刑法條全文
毒品危害防制條例第四條：
製造、運輸、販賣第一級毒品者，處死刑或無期徒刑；處無期徒
刑者，得併科新臺幣一千萬元以下罰金。
製造、運輸、販賣第二級毒品者，處無期徒刑或七年以上有期徒
刑，得併科新臺幣七百萬元以下罰金。
製造、運輸、販賣第三級毒品者，處五年以上有期徒刑，得併科
新臺幣五百萬元以下罰金。
製造、運輸、販賣專供製造或施用毒品之器具者，處一年以上七
年以下有期徒刑，得併科新臺幣一百萬元以下罰金。
前四項之未遂犯罰之。
藥事法第八十三條
明知為偽藥或禁藥，而販賣、供應、調劑、運送、寄藏、牙保、
轉讓或意圖販賣而陳列者，處七年以下有期徒刑，得併科新臺幣
五百萬元以下罰金。
犯前項之罪，因而致人於死者，處七年以上有期徒刑，致重傷者
，處三年以上十二年以下有期徒刑。
因過失犯第一項之罪者，處貳年以下有期徒刑、拘役或科新臺幣
三十萬元以下罰金。
第一項之未遂犯罰之。
